---
name: Ігор
surname: Мірошниченко
position: "Доцент кафедри математичного моделювання та статистики"
address: "Київський національний економічний університет імені Вадима Гетьмана"
phone: +38 097 639 18 06
www: aranaur.rbind.io
email: "ihor.miroshnychenko@kneu.ua"
profilepic: miv.png
headcolor: 414141
orcid: 0000-0002-1307-7889
github: aranaur
linkedin: ihormiroshnychenko
date: "`r format(Sys.time(), '%m %Y')`"
output: 
  vitae::awesomecv:
    keep_tex: false
    page_total: false
    latex_engine: "xelatex"
always_allow_html: yes
header-includes:
  \usepackage{float}
  \usepackage{multicol}
  \usepackage{colortbl}
  \arrayrulecolor{white}
  \usepackage{hhline}
  \definecolor{light-gray}{gray}{0.95}
---

```{r setup, include=FALSE}
knitr::opts_chunk$set(echo = FALSE, warning = FALSE, message = FALSE)
library(vitae)
library(ggplot2)
library(dplyr)
library(ggrepel)
library(fontawesome)
library(kableExtra)
library(gridExtra)
```

\faIcon{briefcase} Professional Experience
============================================

\faIcon{chalkboard} Teaching Experience
============================================

\faIcon{university} Education
==================================

\faIcon*{file} Selected Publications
===========================

\faIcon{lightbulb} Projects
=====================================

\faIcon{satellite} Research projects
============================================

\faIcon{laptop-code} Programming projects
============================================

\faIcon{comments} Presentations, blogs, courses
============================================

\faIcon{medal} Awards & Distinctions
============================================

\faIcon{hand-holding-heart} Volunteer work
============================================

\faIcon{users} Memberships
============================================

\faIcon{brain} Skills
============================================

\faIcon{cogs} Technical skills
---------------------------------

\faIcon{calendar} Organizational skills
---------------------------------

\faIcon{language} Languages
============================================

\faIcon{comment} References
============================================


# Відомості про мене

 * Один
 * Два
 * Три

# Освіта

```{r}
library(tibble)
tribble(
  ~ Degree, ~ Year, ~ Institution, ~ Where,
  "КНЕУ", "2004-08", "Бакалавр економічної кібернетики", "Київ, Україна",
  "КНЕУ", "2008-09", "Магістр економічниї кібернетики", "Київ, Україна",
  "КНЕУ", "2016", "Кандидат економічних наук", "Київ, Україна",
  "КНЕУ", "2022", "Доцент", "Київ, Україна",
) %>% 
  detailed_entries(Degree, Year, Institution, Where)
```

# Публікації

```{r}
library(dplyr)
knitr::write_bib(c("vitae", "tibble"), "packages.bib")

bibliography_entries("packages.bib") %>%
  arrange(desc(author$family), issued)
```

