---
name: Ігор
surname:  Мірошниченко
position: "Доцент кафедри математичного моделювання та статистики"
address: "Київський національний економічний університет імені Вадима Гетьмана"
phone: +38 097 639 18 06
www: aranaur.rbind.io
email: "ihor.miroshnychenko@kneu.ua"
profilepic: miv.png
headcolor: 414141
orcid: 0000-0002-1307-7889
github: aranaur
linkedin: ihormiroshnychenko
date: "`r format(Sys.time(), '%m %Y')`"
output: 
  vitae::awesomecv:
    keep_tex: false
    page_total: false
    latex_engine: "xelatex"
always_allow_html: yes
header-includes:
  \usepackage{float}
  \usepackage{multicol}
  \usepackage{colortbl}
  \arrayrulecolor{white}
  \usepackage{hhline}
  \definecolor{light-gray}{gray}{0.95}
---

```{r setup, include=FALSE}
knitr::opts_chunk$set(echo = FALSE, warning = FALSE, message = FALSE)
library(vitae)
library(ggplot2)
library(dplyr)
library(ggrepel)
library(fontawesome)
library(kableExtra)
library(gridExtra)
library(xtable)

baretable <- function(tbl, digits = 0,
                      include.colnames = FALSE, include.rownames = FALSE,
                      hline.after = NULL,
                      size = getOption("xtable.size", NULL),
                      add.to.row = getOption("xtable.add.to.row", NULL),
                      longtable = FALSE,
                      ...) {
  xtable::xtable(tbl, digits = digits, ...) %>%
    print(
      include.colnames = include.colnames,
      include.rownames = include.rownames,
      hline.after = hline.after,
      comment = FALSE,
      tabular.environment = if_else(longtable, "longtable", "tabular"),
      floating = FALSE,
      size = size,
      add.to.row = add.to.row,
      sanitize.text.function = function(x) {
        x
      }
    )
}
```

\faIcon{university} ОСВІТА
==================================

```{r}
library(tibble)
tribble(
  ~ Degree, ~ Year, ~ Institution, ~ Where,
  "Київський національний економічний університет імені Вадима Гетьмана", "2004-08", "Бакалавр економічної кібернетики", "Київ, Україна",
  "Київський національний економічний університет імені Вадима Гетьмана", "2008-09", "Магістр економічниї кібернетики", "Київ, Україна",
  "Київський національний економічний університет імені Вадима Гетьмана", "2016", "Кандидат економічних наук", "Київ, Україна",
  "Київський національний економічний університет імені Вадима Гетьмана", "2022", "Доцент", "Київ, Україна",
) %>% 
  detailed_entries(Degree, Year, Institution, Where)
```

\faIcon{briefcase} ДОСВІД РОБОТИ
============================================

```{r employment, results='asis'}
tribble(
  ~Start, ~End, ~Position,
  2009, 2015, "\\textbf{Асистент}, кафедри економіко-математичного моделювання, ФІСіТ, КНЕУ",
  2015, 2018, "\\textbf{Старший викладач}, кафедри економіко-математичного моделювання, ФІСіТ, КНЕУ",
  2018, 2021, "\\textbf{Доцент}, кафедри економіко-математичного моделювання, ІІТЕ, КНЕУ",
  2019, NA, "\\textbf{Лектор}, MBA, International Institute of Business (IIB)",
  2021, NA, "\\textbf{Доцент}, кафедри математичного моделювання та статистики, ІІТЕ, КНЕУ"
) %>%
  arrange(-Start) %>%
  mutate(End = tidyr::replace_na(as.character(End), "")) %>%
  mutate(Years = paste(Start, "--", End, sep = "")) %>%
  select(Years, Position) %>%
  baretable()
```

\faIcon{chalkboard} ДОСВІД ВИКЛАДАННЯ
============================================

## Київський національний економічний університет імені Вадима Гетьмана

```{r tutoring}
tribble(
  ~ title, ~ code, ~ campus, ~ semester, ~ purple,
  "Machine Learning", "8і01", "ІІТЕ", "2021-", NA,
  "Data Science", "6і05", "ІІТЕ", "2021-", TRUE,
  "Прогнозування часових рядів", "6і01", "ІІТЕ", "2018-", TRUE,
  "Економетрика", "6і01", "ІІТЕ", "2016-", TRUE,
  "Фінансова математика", "6і01", "ІІТЕ", "2016-", TRUE,
  "Імітаційне моделювання", "6і01", "ІІТЕ", "2016-", TRUE,
  "Прогнозування часових рядів", "6М05", "МЕМ", "2021-", TRUE,
  "Ризик-менеджмент в фінансовій сфері", "6і01", "ІІТЕ", "2019-", NA,
  "Кількісні методи в економіці", "8і01", "ІІТЕ", "2020-2021", TRUE,
  "Прикладні моделі економічних процесів", "8і01", "ІІТЕ", "2020-2021", NA,
  "Моделювання економіки", "6і01", "ІІТЕ", "2018-2020", NA,
  "Математичне програмування", "6і01", "ІІТЕ", "2011-2015", NA,
  "Економіко-математичне моделювання", "6і01", "ІІТЕ", "2011-2015", NA,
  "Економіко-математичні методи та моделі", "6507", "ФМ", "2009-2012", NA,
  "Економіко-математичні методи та моделі", "6ф03", "ФФ", "2009-2012", NA
) %>% 
  brief_entries(glue::glue("\\textbf{<code>}: <title> (КНЕУ <campus>)", .open = "<", .close = ">"), semester, .protect = FALSE)
```

## Курси підвищення кваліфікації (КНЕУ)

```{r course}
tribble(
  ~ title, ~ code, ~ campus, ~ semester, ~ purple,
  "Вступ у Data Science", "КНЕУ", "№1", "2020", NA,
  "Вступ у Data Science", "КНЕУ", "№2", "2021", NA,
  "Вступ у Data Science", "КНЕУ", "№3", "2021", NA,
  "Вступ у Data Science", "КНЕУ", "№4", "2022", NA
) %>% 
  arrange(-as.numeric(semester)) %>% 
  brief_entries(glue::glue("\\textbf{<code>}: <title> (КНЕУ / <campus>)", .open = "<", .close = ">"), semester, .protect = FALSE)
```

\newpage

## Master of Business Administration

```{r mba}
tribble(
  ~ title, ~ code, ~ campus, ~ semester, ~ purple,
  "Бизнес-математика для руководителя", "GMBA-06", "IIB", "2019", NA,
  "Бизнес-математика для руководителя", "GMBA-08", "IIB", "2020", NA,
  "Бизнес-математика для руководителя", "GMBA-10", "IIB", "2020", NA,
  "Бизнес-математика для руководителя", "GMBA-09", "IIB", "2021", NA,
  "Бизнес-математика для руководителя", "GMBA-11", "IIB", "2020", NA,
  "Бізнес-аналітика", "GMBA-12", "IIB", "2021", NA,
  "Бізнес-аналітика", "GMBA-14", "IIB", "2021", NA,
  "Ризик-менеджмент", "GMBA-12", "IIB", "2022", NA,
  "Ризик-менеджмент", "GMBA-14", "IIB", "2022", NA
) %>% 
  arrange(-as.numeric(semester)) %>% 
  brief_entries(glue::glue("\\textbf{<code>}: <title> (МІБ / <campus>)", .open = "<", .close = ">"), semester, .protect = FALSE)
```

\faIcon{lightbulb} Projects
=====================================

\faIcon{satellite} Research projects
============================================

\faIcon{laptop-code} Programming projects
============================================

\faIcon{comments} Presentations, blogs, courses
============================================

\faIcon{medal} Awards & Distinctions
============================================

\faIcon{hand-holding-heart} Volunteer work
============================================

\faIcon{users} Memberships
============================================

\faIcon{brain} Skills
============================================

\faIcon{cogs} Technical skills
---------------------------------

\faIcon{calendar} Organizational skills
---------------------------------

\faIcon{language} Languages
============================================

\faIcon{comment} ПУБЛІКАЦІЇ
============================================

```{r}
library(dplyr)

bibliography_entries("packages.bib") %>%
  arrange(desc(author$family), issued)
```

