---
name: Ігор
surname:  Мірошниченко
position: "Доцент кафедри математичного моделювання та статистики"
address: "Київський національний економічний університет імені Вадима Гетьмана"
phone: +38 097 639 18 06
www: aranaur.rbind.io
email: "ihor.miroshnychenko@kneu.ua"
profilepic: miv.png
headcolor: 009ACD
orcid: 0000-0002-1307-7889
github: aranaur
linkedin: ihormiroshnychenko
date: "`r format(Sys.time(), '%m %Y')`"
output: 
  vitae::awesomecv:
    keep_tex: false
    page_total: false
    latex_engine: "xelatex"
always_allow_html: yes
header-includes:
  \usepackage{float}
  \usepackage{multicol}
  \usepackage{colortbl}
  \arrayrulecolor{white}
  \usepackage{hhline}
  \definecolor{light-gray}{gray}{0.95}
---

```{r setup, include=FALSE}
knitr::opts_chunk$set(echo = FALSE, warning = FALSE, message = FALSE, cache = TRUE)
library(vitae)
library(ggplot2)
library(dplyr)
library(ggrepel)
library(fontawesome)
library(kableExtra)
library(gridExtra)
library(xtable)

baretable <- function(tbl, digits = 0,
                      include.colnames = FALSE, include.rownames = FALSE,
                      hline.after = NULL,
                      size = getOption("xtable.size", NULL),
                      add.to.row = getOption("xtable.add.to.row", NULL),
                      longtable = FALSE,
                      ...) {
  xtable::xtable(tbl, digits = digits, ...) %>%
    print(
      include.colnames = include.colnames,
      include.rownames = include.rownames,
      hline.after = hline.after,
      comment = FALSE,
      tabular.environment = if_else(longtable, "longtable", "tabular"),
      floating = FALSE,
      size = size,
      add.to.row = add.to.row,
      sanitize.text.function = function(x) {
        x
      }
    )
}
```

\faIcon{university} ОСВІТА
==================================

```{r}
library(tibble)
tribble(
  ~ Degree, ~ Year, ~ Institution, ~ Where,
  "Київський національний економічний університет імені Вадима Гетьмана", "2004-08", "Бакалавр економічної кібернетики", "Київ, Україна",
  "Київський національний економічний університет імені Вадима Гетьмана", "2008-09", "Магістр економічниї кібернетики", "Київ, Україна",
  "Київський національний економічний університет імені Вадима Гетьмана", "2016", "Кандидат економічних наук", "Київ, Україна",
  "Київський національний економічний університет імені Вадима Гетьмана", "2022", "Вчене звання доцент", "Київ, Україна",
) %>% 
  detailed_entries(Degree, Year, Institution, Where)
```


\faIcon{briefcase} ДОСВІД РОБОТИ
============================================
```{r employment-test, results='asis'}
tribble(
  ~what, ~when, ~with, ~why, ~where,
  "Київський національний економічний університет імені Вадима Гетьмана", "2021-по теперішній час", "Доцент - Кафедра математичного моделювання та статистики", c("Прогнозування часових рядів", "Економетрика", "Кількісні методи в економіці"), "Київ, Україна",
  "International Institute of Business (IIB)", "2019-по теперішній час", "Лектор - GMBA", c("Бизнес‑математика для керівника", "Бізнес‑аналітика", "Ризик‑менеджмент"), "Київ, Україна",
  "Київський національний економічний університет імені Вадима Гетьмана", "2018-2021", "Доцент - Кафедра економіко-математичного моделювання", c("Прогнозування соціально-економічних процесів", "Економетрика", "Моделювання економіки"), "Київ, Україна",
  "Київський національний економічний університет імені Вадима Гетьмана", "2015-2018", "Старший викладач - Кафедра економіко-математичного моделювання", c("Моделювання економіки", "Імітаційне моделювання", "Фінансова математика", "Економетрика"), "Київ, Україна",
  "Київський національний економічний університет імені Вадима Гетьмана", "2009-2015", "Асистент - Кафедра економіко-математичного моделювання", c("Економетрика", "Економіко‑математичні методи та моделі", "Економіко‑математичне моделювання", "Математичне програмування"), "Київ, Україна"
) %>%
  detailed_entries(what = what, when = when, with = with, why = why, where = where, .protect=FALSE)
```

<!-- \faIcon{lightbulb} Projects -->
<!-- ===================================== -->

\faIcon{medal} Нагороди та досягнення
============================================
```{r dist}
tribble(
  ~ area, ~ org, ~ date,
    "Синергія знань, досвіду та
креативності заради майбутнього \\newline \\textit{(Формування та підходи до прогнозування валютного курсу)}", "Мінекономіки", "2020-2021") |> 
  brief_entries(what = area, when = date, with = org, .protect = F)
```

\newpage

\faIcon{satellite} Дослідницькі проекти
============================================
```{r research}
tribble(
  ~ area, ~ org, ~ date,
    "Методологія та інструментарій моделювання економічних процесів з урахуванням ризику", "0111U002615", "2011-2015",
  "Розвиток методології та інструментарію моделювання ризику у системі економічної безпеки", "0116U002598", "2016-2017",
  "Розвиток методології та інструментарію моделювання економічних систем у контексті підвищення економічної безпеки", "0116U001428", "2016-2020",
  "Моделювання ризиків та безпеки в цифровій економіці", "0120U102151", "2020–2022",
  ) |> 
  brief_entries(what = area, when = date, with = org, .protect = F)
```


<!-- \faIcon{laptop-code} Programming projects -->
<!-- ============================================ -->

<!-- \faIcon{comments} Presentations, blogs, courses -->
<!-- ============================================ -->


<!-- \faIcon{hand-holding-heart} Volunteer work -->
<!-- ============================================ -->

\faIcon{users} Редакційна колегія
============================================

```{r positions, results='asis'}
tribble(
  ~Start, ~End, ~Position,
  2018, NA, "\\textbf{Відповідальний секретар}, \\textit{Neuro-Fuzzy Modeling Techniques in Economics} (\\textbf{Scopus} з 2021 року)") %>%
  mutate(End = tidyr::replace_na(as.character(End), "")) %>%
  mutate(Year = paste(Start, "--", End, sep = "")) %>%
  select(Year, Position) %>%
  baretable()
```


\faIcon{brain} НАВИЧКИ
============================================

\faIcon{cogs} Технічні навички
---------------------------------

```{r techtable, results='markup'}
tribble(
   ~Програмування, ~Software, ~`Аналітика`, ~Інше,
  "R",
  "RStudio -- MS Office",
  "Мат. моделювання -- Академ. дослідження",
  "RMarkdown -- Quarto") %>% 
  kable(booktabs = T, align = 'c', escape = F, format = "latex") %>% 
  kable_styling(full_width = F, font_size = 12, latex_options = "HOLD_position") %>% 
  row_spec(0, bold = T, color = "#009acd") %>% 
  column_spec(column = 1:4, width = '4cm')
```

<!-- \faIcon{calendar} Organizational skills -->
<!-- --------------------------------- -->



\faIcon{language} Мови
============================================

```{r langforeign, results='markup'}
data.frame(
  Мови = c("Українська", "Російська", "Англійська"),
  `Рівень знань` = cell_spec(c("Рідна","Вільно","B2"), 'latex', color = '#005c7b')) %>% 
  kable(booktabs = T, align = 'l', escape = F, format = "latex") %>% 
  kable_styling(full_width = F, font_size = 12, latex_options = "HOLD_position", position = "center") %>% 
  row_spec(0, bold = T, color = "#009acd") %>% 
  column_spec(column = 1:2, width = '4cm')
```

\faIcon{comment} ВИБРАНІ ПУБЛІКАЦІЇ
============================================
Щоб отримати повний список публікацій, перегляньте [*мій профіль Google Scholar*](https://scholar.google.com/citations?user=MSdFIwsAAAAJ).
```{r}
library(dplyr)

bibliography_entries("selected_pub.bib") %>%
  arrange(desc(issued))
```

